# 租赁准则--不连续的租赁期

提问人：张弋hhhh 时间：2020-10-27 09:28:00
A足球队与某足球场签订 10 年场地租赁协议。 每年租赁场地的时间是当年 9 月至次年 5 月，每年 6 月至 8 月，足球场的业主可以自行决定如何使用球场。请教陈版主和各位老师该合同包含几个单独租赁？每个租赁期多长？
是 10 个单独租赁，每个租赁期为 9 个月还是 1 个单独租赁，每个租赁期为 90 个月？

回答人：chenyiwei
这里的租赁期是不连续的（每年租用 9 个月，无比赛时不租用），但该 10 个分段的租赁时作为一个整体谈判确定的，租赁期的中断是基于承租人自身的使用需要和节约租金而作出的具有合理商业理由的选择，故如果该 10 次、每次 9 个月的租赁都是不可撤销的，则倾向于作为一项整体的 90 个月租赁，租金总额在该 90 个月内按直线法摊销。
对应的会计处理依据：《企业会计准则第 21 号——租赁（ 2018 年修订）》第十三条及其应用指南。